# 请教陈老师销售返利

提问人：kingsen307 时间：2020-08-26 13:33:07
A公司与B公司签订广告销售合同 为鼓励B公司多充值 给予超过一定充值额度后现金返利 例如：充值 1000 万 按照充值金额返现40% 充值 1500 万 按照充值金额返现45%（收入按照实际的业务量来确认），请问针对此类约定应当如何会计处理？
1 、参照新收入准则对可变定价的理解 对合同价格重新识别 最终结果是冲减了广告业务收入，但是极端情况下 冲减广告费收入可能会导致收入为负，例如实际广告业务量 300 万 但是客户为了返点充值了 1000 万 返点金额 400 万 全部冲收入将会导致收入为负数
2 、作为广告业务成本；
3 、计入销售费用
实务中 有些上市公司计入了销售费用 有些作为业务成本 有些冲减了收入 请问 应当如何判断哪种方式更为合理呢

回答人：chenyiwei
此类充值返现，通常是不允许客户提现的，即对于返现金额只能用于日后购买本企业的商品或服务。例如，“充值1000 万 按照充值金额返现40%”就相当于收到客户预付款 1000 万元，但可用的消费额度为 1400 万元。
假设不考虑增值税影响，则收到客户充值款时，按实际充值金额（ 1000 ）确认为合同负债。后续客户消费时，例如实际消费 200 元，则业务系统中记录消费额度减少 200 ，还剩余 1200 的消费额度；财务系统中结转收入的金额为200*（1000/1400）=142.86元，合同负债余额为1000-142.86=857.14元。
如果根据充值金额不同给予不同的优惠幅度，则针对单个客户，根据【（期初合同负债余额+本期实际充值金额）/（期初可用消费额度+本期增加可用消费额度）】来计算本期内每 1 元消费额度对应的可结转收入金额。